【裁判字號】    94,重訴緝,2
【裁判日期】    950110
【裁判案由】    毒品危害防制條例等
【裁判全文】
臺灣基隆地方法院刑事判決             94年度重訴緝字第2號
公  訴  人  臺灣基隆地方法院檢察署檢察官
被      告  乙○○
指定辯護人  牟光先律師
上列被告因違反毒品危害防制條例等案件，經檢察官提起公訴（
92年度偵字第2618號），本院判決如下：
    主  文
乙○○共同販賣毒品，處無期徒刑，褫奪公權終身。毒品海洛因
壹佰柒拾捌塊（毛重陸拾壹點伍玖公斤，淨重伍拾玖點零伍公斤
），均沒收銷燬之；「新益豐十二號」漁船（船籍證字號為ＡＳ
字第０四三六六號）壹艘，中共五四式七．六二ＭＭ半自動手槍
壹把（槍號00000000，含彈匣壹個）、匈牙利四八式七
．六二型半自動手槍壹把（槍號ＣＩ六０六一，含彈匣壹個）、
制式七．六二型自動手槍子彈柒拾捌發、旅行袋貳只及「中國沿
海航路圖集」壹冊，均沒收。
    事  實
一、緣乙○○係己○○之妻黃翁冬菜（原冠夫姓，嗣與己○○離
    婚，下稱翁冬菜）之胞兄，江榮華（另經檢察官通緝中）之
    母江黃金枝則係己○○之胞姐，丙○○因承包甲○○住宅水
    電工程而相識（以上二人業經臺灣高等法院以92年度重上更
    (十一)字第181 號各判處有期徒刑15年確定，目前均在監受刑中
    ），乙○○則在高雄地區某茶藝館認識甲○○、戊○○（己○○、戊○○業經本院於民國94年5 月27日，以93年度重訴
    字第14號判決各判處無期徒刑，目前由臺灣高等法院審理中
    ）。緣於民國81年7 月間，乙○○、己○○、江榮華、香港
    籍綽號「小李」真實姓名年籍不詳之成年男子（下稱「小李
    」）等人因與中國大陸地區（下稱大陸地區）之販毒集團相
    識，認為可由大陸地區載運大批毒品進入臺灣地區販售牟取
    暴利，遂共同基於運輸及販賣毒品之犯意聯絡，各自安排可
    協助運輸及願共同出資購買毒品之人。謀議既定，乙○○告
    知甲○○在大陸地區可購得大批毒品海洛英，請甲○○介紹
    漁船走私進口臺灣地區，並可便宜賣予部分毒品，用以販售
    牟利；己○○亦告知丙○○販售毒品有暴利可圖。甲○○因
    認識基隆八斗子漁港「新益豐十二號」（船籍證字號為AS字
    第04366 號）漁船船主兼船長庚○○（業經臺灣高等法院另
    案判處無期徒刑，褫奪公權終身確定），乃聯絡庚○○南下
    高雄市。庚○○即與其雇用之船員汪國才（業經臺灣高等法
    院另案判處有期徒刑12年，褫奪公權6 年確定）相偕至高雄
    市○○路241巷10弄9號甲○○住處，與甲○○、丙○○會面
    。因欲商討自大陸地區運輸毒品來臺事宜，不願汪國才知悉
    內情，乃先將汪國才送至旅社投宿。庚○○、甲○○及戊○○再至高雄市○○路與九福路交叉處之「琉璃仙境茶藝館」
    ，與已在場之乙○○、己○○、「小李」、丙○○等人會面
    。其等基於共同販賣及運輸毒品海洛英走私進口之犯意聯絡
    ，商討自大陸地區運輸毒品至臺灣地區之事宜。當場與庚○○談妥每件二塊海洛因磚運費新臺幣（下同）30,000元，乙○○、己○○並以其在大陸地區買得之海洛因，以每件（2
    塊）海洛因磚600,000元之價格，讓售戊○○3件（6塊）1,
    800,000元、甲○○3件（6塊）1,800,000元、丙○○2件（4
    塊）1,200,000元、庚○○2件（4 塊）1,200,000 元。議定
    後，庚○○先行返回基隆地區準備漁船出海有關事宜。同年
    7月中旬，丙○○、甲○○先在高雄巿九如路及大順路口交
    付一半毒品價金900,000元、600,000元予乙○○、己○○（
    戊○○亦交付900,000元，此部分由甲○○先行墊付）。乙○○、己○○取得價金後即刻匯款至香港，經由「小李」轉
    交大陸地區販集團以為購買毒品之訂金。嗣甲○○、丙○○
    等候多日見無下文，認為遭詐騙，要求己○○將錢返還，己○○表示錢已匯往大陸地區，乙○○可前往取回，惟因乙○○不諳由香港轉機至大陸地區程序，遂要求丙○○一同前往
    。81年7 月26日，乙○○與丙○○共同搭機過境香港前往大
    陸地區廣東省汕頭巿，己○○與不知情妻子翁冬菜於同年7
    月30日搭機前往會合，己○○向乙○○稱可單獨處理與大陸
    地區不詳姓名之毒梟洽談運輸毒品海洛因相關事宜，乙○○
    、丙○○遂於同年8 月3日，先同機返回臺灣，己○○則於8
    月9日返臺，等候大陸毒梟通知交貨時間。81年8月10日，乙○○接獲大陸毒品交貨通知，即告知甲○○可至大陸地區接
    貨，甲○○、丙○○乃電話通知庚○○南下高雄，庚○○同
    日搭機抵達高雄，乙○○與甲○○駕駛賓士車前往小港機場
    接機，先至高雄巿民生路與仁愛街口之「紫砂壼茶藝館」飲
    茶休息。同日下午5 時許，丙○○再駕車載庚○○前往高雄
    巿大同路「桃源川菜館」，與乙○○、甲○○會合餐敘。乙○○告知庚○○可至廣東省汕頭市載貨，在汕頭市「金海灣
    賓館」已用丙○○名字登記房間，庚○○要求先付100,000
    元作加油之用，餘款交貨時付清，並提供其母藍吳秀蘭（已
    歿）設於基隆巿第一信用合作社八斗子分社0000000000活期
    儲蓄存款帳戶。甲○○嗣交代不知情之妻子陳淑娥，轉囑丙○○之妻即亦不知情之郭張玉燕，於8 月11日以丙○○設於
    高雄巿第三信用合作社楠梓分社之帳戶，匯款100,000 元入
    藍吳秀蘭之帳戶，庚○○旋於同年月12日提領該100,000 元
    借予友人林正義。同年8 月12日，庚○○與汪國才駕駛「新
    益豐十二號」漁船以捕捉小卷魚名義，向基隆巿警察局申請
    出港，使不知情承辦漁船出港登記之公務員將此不實事實，
    登載於職務上所當之漁船出港申請報告單上，足以生損害於
    基隆巿警察局對於漁船出港管制、掌握之正確性。丙○○於
    同年8 月13日隨同乙○○搭機過境香港至廣東省汕頭市，住
    進「金海灣賓館」，乙○○與大陸地區毒梟洽談購買及交付
    毒品事宜，並等候庚○○前來會合。庚○○於81年8 月13日
    下午1 時20分許，與汪國才駕駛「新益豐十二號」漁船自基
    隆八斗子漁港出發。出海後，庚○○始告知汪國才航行目的
    並非捕魚，而係要前往廣東省汕頭港運輸毒品海洛因，事成
    之後，將分給汪國才250,000 元之報酬，汪國才受其利誘應
    允之，亦加入共同分擔運送毒品海洛因走私來臺之行為，共
    同駕駛上開船舶航行至大陸地區。同月15日，「新益豐十二
    號」漁船抵達汕頭港海域（東經116. 50、北緯23.17處）停
    泊，同日下午，庚○○至汕頭市「金海灣賓館」與丙○○會
    合。江榮華亦安排同時期自大陸地區運輸毒品海洛因至臺灣
    地區，遂與乙○○、丙○○於8 月13日搭乘同一班機過境香
    港至廣東省汕頭巿，住進「金海灣賓館」，乙○○、江榮華
    分別與大陸地區毒梟洽談交付毒品事宜，乙○○購買海洛因
    磚44件共88塊，另基於運送槍彈來臺之犯意，再購買具有殺
    傷力之中共製54式7. 62MM型具有殺傷力之半自動手槍1支（
    槍號00000000，含彈匣1個）、匈牙利製48式7.62 MM型半自
    動手槍1支（槍號CI6061，含彈匣1個）、制式7.62MM自動手
    槍子彈82顆，欲一併由庚○○載送返回，江榮華則購買海洛
    因磚45件共90塊。兩人談妥毒品交易後，各自等候運輸之漁
    船前來會合。同月15日，「新益豐十二號」抵達汕頭港海域
    停泊，同日下午，庚○○至「金海灣賓館」與乙○○等人會
    合，16日下午，大陸地區毒梟即先將裝有乙○○、己○○與
    「小李」等人合購之毒品海洛因44件（88塊）及乙○○另行
    購買槍枝、子彈之旅行袋1 只放置在「新益豐十二號」漁船
    上，江榮華託付運送毒品之臺灣籍漁船，則因馬克颱風侵襲
    無法由臺灣出航，同日晚間，江榮華由乙○○陪同，向庚○○表示，另有45件（90塊）海洛因願以同樣每件30,000元之
    代價，請其一併運送回臺，庚○○應允之，當日亦由中國大
    陸毒梟將裝有江榮華購買之毒品海洛因90塊之旅行袋1 只放
    置在「新益豐十二號」漁船上。嗣庚○○清點袋內物品，發
    覺乙○○、己○○託運之部分，除有毒品海洛因磚88塊以外
    ，尚有前揭具有殺傷力之半自動手槍2 支、制式自動手槍子
    彈82顆，乃與乙○○商議，以分得手槍1 支之代價，應允代
    乙○○運送槍枝來臺。庚○○將裝有海洛因90塊之旅行袋1
    只藏於船尾密艙內，另將裝有槍彈及海洛因88塊之旅行袋1
    只，藏於其睡艙抽屜之內壁（2袋共178塊海洛因磚，淨重59
    .5 公斤）。8月16日下午，適馬克颱風來襲，影響大陸地區
    南部沿海之海域，庚○○顧及行船安全，乃在汕頭巿停留，
    至同年8月19日下午2時許，馬克颱風於福建省漳浦登陸減弱
    消失，庚○○與汪國才即於同年月20日，輪流駕駛「新益豐
    十二號」漁船，自汕頭港海域返航基隆，迄同月22日凌晨5
    時10分許，駛抵基隆八斗子漁港靠岸，為基隆巿調查站及南
    部地區機動工作組人員，於船密艙搜獲毒品海洛因90塊及行
    李袋1只。庚○○於基隆巿調查站人員偵訊下，供出尚有1只
    旅行袋藏於睡艙內壁，經調查局人員再次搜索起出其餘毒品
    海洛因88塊及前揭槍彈暨行李袋1 只，另扣得汪國才所有其
    上標示接運毒品地點經緯度之中國大陸解放軍海軍司令部印
    製之「中國沿海航路圖集」1 冊。嗣經基隆巿調查站循線查
    獲甲○○、丙○○涉案後，臺灣基隆地方法院檢察署檢察官
    以81年度偵字第2829號、第2944號將庚○○、汪國才、甲○○、丙○○提起公訴，甲○○、丙○○直至臺灣高等法院以
    89年度重上更(八)字第115 號案件審理中（下稱前案），始坦
    認供出上情。
二、案經臺灣高等法院檢察署自動簽分函送臺灣基隆地方法院檢
    察署檢察官偵查起訴。
    理  由
一、訊據被告乙○○固於檢察官偵查、本院準備程序中全盤否認
    涉有上開犯行，嗣於本院審理中則坦承前揭共同運輸、販賣
    海洛因之罪行，惟仍否認其有共同運輸槍彈，辯稱：伊承認
    有參與運輸海洛因來臺販賣之犯行，有與己○○一起匯款至
    香港，但伊並非主事者，實際上是由己○○、香港「小李」
    在主導，其他共犯並非與伊商議要購買海洛因之數量，槍彈
    部分亦與伊無關，是甲○○、丙○○要運輸來臺云云（以下
    為求判決書簡明易讀，除被告乙○○稱「被告」外，其餘共
    同被告、另案被告以及共犯，均直接記載姓名）。
二、經查：
    (一)丙○○、甲○○均以證人身分到庭結證被告上開犯行屬
        實，其中丙○○結證稱：81年7 月間，曾在高雄巿民族
        路、九如路交岔路口之「琉璃仙境茶藝館」談論運送毒
        品之事，在場者包括伊、戊○○、甲○○、庚○○、乙○○、己○○、綽號「小李」香港籍男子等計七人，「
        白豬」是庚○○私下幫乙○○取之綽號，伊都稱乙○○
        為「翁仔」，當時是乙○○跟香港「小李」去買毒品，
        己○○找伊、甲○○，說要便宜賣，戊○○則是甲○○
        帶去，也要買毒品，江榮華是在大陸「金海灣賓館」經
        由乙○○帶去，再由乙○○介紹認識庚○○。乙○○與
        庚○○談運送毒品的價錢，1件（2塊）是30,000元，地
        點是在大陸汕頭，伊等跟乙○○談的價錢是一塊海洛因
        磚300,000元，伊買4塊，甲○○買6塊、戊○○買6塊，
        庚○○的部分4 塊，可以用運費來抵，所以庚○○不用
        付任何訂金，商議後就互相等通知。7 月中旬，伊在高
        雄巿九如路及大順路口，將毒品半數價金交付予乙○○
        、己○○，此部分包括伊、甲○○、戊○○之訂金，合
        計2,400,000元，7月26日，伊與乙○○經由香港到汕頭
        ，該次有遇到己○○及其妻翁冬菜，己○○表示其要待
        在大陸處理毒品之事，要伊與乙○○先回臺灣，回臺後
        ，乙○○打電話給甲○○要其轉告庚○○可以準備將漁
        船開到大陸汕頭接運毒品，8 月13日，伊與江榮華、乙○○前往香港，伊與乙○○後來入住汕頭「金海灣賓館
        」，案發後之81年8月22日，乙○○叫伊前去高雄市○○路進入鳳山市○道路上（高速公路下），在車內恐嚇
        伊不能供出其他共犯，另翁冬菜去臺北看守所看過伊二
        次，要伊不要說出乙○○、己○○也有涉案等語（本院
        93年度重訴字第14號案件94年4 月12日審判筆錄、本案
        94年12月27日審判筆錄參照），以及甲○○結證稱：在
        「琉璃仙境茶藝館」時，在場人有伊、丙○○、庚○○
        、戊○○、「慶文」、乙○○及香港「小李」，當時討
        論買毒品之事，乙○○要賣毒品給伊等，之前乙○○就
        要伊幫他介紹雇漁船之事，那天是說若買毒品，要便宜
        賣，當時乙○○表示2塊是1 件，每件價錢600,000元，
        我買3件6塊，乙○○表示要給庚○○2件4塊，丙○○也
        是2件4塊，戊○○跟伊一起去，乙○○說可以給戊○○
        3件6塊，7 月中旬，伊開車搭載丙○○前往高雄巿九如
        路及大順路口，將伊自己、丙○○及戊○○之毒品訂金
        （總價一半）交付乙○○，後來因為伊懷疑錢可能被騙
        ，丙○○說要去香港找「小李」找回錢，之後丙○○由
        香港回來，表示乙○○說再等幾天就有毒品，過了幾天
        ，丙○○與乙○○就去大陸汕頭接運，後來乙○○打電
        話給伊，要伊轉告庚○○漁船前往大陸之時間，通話地
        點是在「桃源川菜館」，另監聽譯文中所稱「一張」代
        表一塊海洛因，「3、3、3、4」代表彼此分購而得之海
        洛因數量，「翁仔」就是乙○○等語（同前審判筆錄參
        照），核與其等於前案中之供述情節互核一致。
    (二)甲○○、丙○○均否認係主導私運毒品進口等之人，於
        前案辯稱：伊等僅係單純可因此以較低之價格向乙○○
        購得6塊、4塊海洛因，被查獲之槍彈及裝有90塊海洛因
        毒品之旅行袋，其二人均不知情，該槍彈係乙○○與庚○○在大陸地區另行洽談，90塊之海洛因則係江榮華與
        庚○○在大陸地區另行接洽等語，核與庚○○於前案所
        供：被查扣之海洛因係由甲○○、丙○○及綽號「白豬
        」之周姓男子邀其南下高雄洽談載運的，代價為500,00
        0 元，由其駕船載汪國才至澎湖花嶼附近海域等候，81
        年8月15日晚間，一艘大陸木製漁船，在約定地點交2只
        旅行袋予伊，同年月22日清晨駛抵基隆八斗子漁港時，
        即為調查局人員查獲，並扣得上揭旅行袋內之海洛因17
        8塊、手槍2支、子彈82顆等語差異甚大，何者陳述與事
        實相符，即有深入查證之必要。經查：
    １、庚○○係「新益豐十二號」漁船船主兼船長，該船船籍
        證字號為AS字第04366 號、統一編號CT123535，該船為
        80馬力木船，油料全容量2,736公升、續航力480小時，
        航速通常為每小時7 節，作業區域本省沿海，本省沿海
        作業時限為20天，有機漁船（沿海輪船）船籍卡影本在
        卷（前案81年度偵字第2829號偵查卷第81頁參照）。又
        庚○○與汪國才於81年8 月12日，向基隆市警察局申請
        「新益豐十二號」漁船預訂81年8 月12日出港，目的港
        （漁場）澎湖，捕魚漁業種類小卷，此有八斗子港「新
        益豐十二號」漁船出港申請報告單在卷（同前偵查卷第
        88頁參照）。「新益豐十二號」漁船係於81年8 月13日
        下午1時20分出基隆八斗子漁港，於同年月22日清晨5時
        10分入基隆八斗子漁港，亦有基隆市警察局第二分局八
        斗子漁港駐在所出具「新益豐十二號」漁船出入港時間
        表在卷（同前偵查卷第80頁參照）。又本案係法務部調
        查局南部機動工作組，於81年8月22日清晨5時20分許，
        在基隆市八斗子漁港，依法搜索基隆市籍漁船「新益豐
        十二號」漁船，自該船船尾密艙查獲海洛因毒品90包，
        嗣庚○○供出「新益豐十二號」漁船，尚有另一密窩藏
        有毒品及槍械，乃自該船睡艙內壁取出大陸製手槍2 把
        、彈匣2 個、子彈82發及海洛因毒品88包（前案原審卷
        第172至174頁參照），並有照片可參（同前原審卷第14
        0頁參照）。而扣案之178塊白色物體，經送檢驗結果，
        確係海洛因毒品（毛重61.59公斤、淨重59.05公斤），
        有法務部調查局00000000000號檢驗通知書在卷可稽（
        前案81年度偵字第2944號偵查卷第217 頁參照）。另同
        處所查獲之手槍2 把、子彈82發，經送請內政部警政署
        刑事警察局鑑定結果，槍號00000000，槍柄護木有黑星
        狀標誌者，認係中共54式7.62MM半自動手槍，槍號CI60
        61者，認係匈牙利48式7.62MM型半自動手槍，子彈82顆
        經試射4 顆後，證實係制式7.62MM自動手槍彈，均具有
        殺傷力，屬槍砲彈藥刀械管制條例第4條第1 款及第2款
        所稱之手槍及子彈，亦有同局81年9 月10日（81）刑鑑
        字第57866號函影本在卷可按（前案28 29號偵查卷第13
        7 頁參照），足證上開被查獲之物品確分別為毒品、手
        槍、子彈，並同屬懲治走私條例管制進出口物品。
    ２、庚○○雖於前案始終供稱：81年8月15日晚上8、9 時許
        ，在澎湖花嶼附近，自大陸漁船接駁扣案之毒品云云。
        然本案事實上係由庚○○、汪國才直接將漁船駛往大陸
        地區廣東省汕頭港停靠接運海洛因乙節，業經前案確定
        判決（臺灣高等法院92年度重上更(十一)字第181 號）認定
        在案，理由略以：
        (１)澎湖列島至基隆約191 海哩，有基隆、澎湖、汕頭
            附近海域圖影本在卷（前案更八審卷一第108 頁參
            照）。又澎湖列島之花嶼與東沙群島、中國大陸汕
            頭，三處之坐落位置，恰成一個三角形，花嶼在東
            方（即東經119度至120度與北緯23度至24度間）、
            汕頭在西方（即東經116度至117度與北緯23度至24
            度間），東沙群島在汕頭之南方（即東經116 度至
            117 度與北緯20度至20.1度間），基隆在花嶼之東
            北方（即東經121度至122度與北緯25至26度間），
            有中華民國海軍水道圖在卷（前案更八審卷二第21
            1頁參照）。在臺灣地區於81年8月中旬因出現八級
            颱風馬克，交通部中央氣象局於同年8月16日下午4
            時40分，發布海上颱風警報，於8月19日下午3時10
            分，解除海上颱風警報，8 月19日該颱風七級風暴
            風半徑邊緣經過澎湖附近海面。嗣該颱風經東沙島
            附近向北北東行進，進入臺灣海峽南端，由福建漳
            浦登陸後減弱消失。8月19日下午2時該颱風中心位
            置，約東經117. 5度、北緯24度（即中國大陸汕頭
            上方之東北方），8月20日下午2時，該颱風預測中
            心位置約東經117.3 度、北緯26度，有交通部中央
            氣象局89年11月6日中象參字第8905657號函暨該局
            81年颱風警報發布概況表、颱風路徑圖資料在卷可
            憑（前案更八審卷二第43頁、44頁參照）。依地理
            位置，馬克颱風之路徑，係經由東沙群島附近向北
            北東行進，並往花嶼西方之中國大陸行進，而「新
            益豐十二號」漁船於81年8 月16日上午停泊之位置
            ，茍如庚○○所言係在澎湖花嶼附近，並於81年 8
            月16日自澎湖花嶼朝東北方之基隆八斗子漁港前進
            ，則該漁船行進之方向恰與馬克颱風行進路徑相反
            ，自不可能在返航途中遭遇颱風。
        (２)庚○○供稱其在澎湖海域自大陸漁船接駁扣案之毒
            品後，大陸漁船於當日晚上即駛離澎湖花嶼海域云
            云。是依其所述，當時該海域之海象並無不利航行
            之情形，則「新益豐十二號」漁船亦可於當晚即駛
            離開澎湖花嶼海域。查馬克颱風係於81年8 月16日
            下午2 時在東沙島附近海面形成，隨後以偏北方向
            緩慢移動，交通部中央氣象局係於81年8 月16日下
            午4 時40分始發布馬克颱風海上颱風警報，有交通
            部中央氣象局92年11月26日覆本院函及所附之81年
            颱風警報發布概況表、路徑圖、天氣圖附卷可憑。
            則庚○○於同年月15日晚上8、9時，在澎湖花嶼海
            域接獲扣案之毒品等物後，應可隨即將船、貨駛返
            基隆，而無因颱風警報而逗留澎湖花嶼海域避風之
            理。對此，庚○○雖另又辯稱：81年8 月16日，吃
            飽早餐後，啟動引擎時，發現漁船海底水門斷掉，
            其就用輪胎捆住，綑好後已近中午，後來發現風浪
            變大，聽氣象報告才知有颱風，因怕漁船之海底水
            門又斷了，故不敢回航云云。與汪國才所供係因早
            上氣象報告說有颱風警報，聽到颱風警報後就在花
            嶼島找避風的地方之情節不符；且「新益豐十二號
            」漁船若係海底水門斷掉，致庚○○於81年8 月16
            日不敢回航，何以在海上歷數日後，既未經修理，
            仍可於同年月21日清晨4時起航，並於81年8月22日
            早上5 時10分許準時安全返回基隆八斗子漁港，就
            該等事實庚○○為何前均未提及，直至所述遭質疑
            後，始又稱該漁船之海底水門斷掉，顯然庚○○該
            等所供與事實有所不符。再者，基隆至澎湖列島距
            離約191 海哩，「新益豐十二號」漁船之船速為時
            速7節（即每小時7海哩），為庚○○所自承，是「
            新益豐十二號」漁船如自基隆八斗子漁港出發前往
            澎湖花嶼島，約需27小時，而「新益豐十二號」漁
            船係於81年8月22日清晨5時10分許返回基隆八斗子
            漁港。依此換算，該漁船若係自澎湖花嶼島附近海
            域起程回航，時間應係於81年8月21日清晨2時10分
            許起程，然馬克颱風海上颱風警報早於8 月19日下
            午3 時10分即解除海上颱風警報，衡情，庚○○實
            無於8 月19日下午解除海上颱風警報後仍不立即返
            航，卻逗留至8月21日清晨2時10分始起程回航之理
            。是「新益豐十二號」漁船若係自澎湖花嶼返回基
            隆八斗子漁港，不論係於81年8月15 日晚上8、9時
            或8 月16日起程，途中均不會遭遇馬克颱風，倘如
            係在澎湖花嶼躲避馬克颱風，亦不可能停留至81年
            8月21日清晨2時許始起程返航。故庚○○、汪國才
            於前案供稱扣案之毒品等物係於81年8 月15日晚上
            在澎湖花嶼附近海域接運乙節，顯係杜撰。
        (３)按基隆至中國大陸汕頭市距離約300 海哩，而「新
            益豐十二號」漁船之船速以時速7 海哩計算（依船
            籍卡所載時速7 節，應為7 海哩），自基隆八斗子
            漁港出發前往大陸地區汕頭港，約需四十餘小時。
            另「新益豐十二號」漁船，於平常海況良好時，並
            無不能橫渡臺灣海峽進入大陸汕頭之能力，有交通
            部基隆港務局89年10月7日基港航技字第20526號函
            在卷可憑（前案更八審卷一第244 頁參照）。且藍
            淳淵於調查局供稱「新益豐十二號」滿載油料為二
            千二百至二千四百公升左右，本次滿載油料出海，
            返航後尚餘約略六、七百公升，赴花嶼來回需用約
            一千公升左右油料。查基隆至花嶼來回約382 海哩
            （即191海哩乘以2），需用油料約一千公升，依此
            換算則「新益豐十二號」漁船每海哩用油約2.61公
            升，而基隆至中國大陸汕頭來回約600 海哩，是以
            「新益豐十二號」漁船自基隆至大陸汕頭來回用油
            約需1,570 公升，故「新益豐十二號」漁船以其滿
            載油料二千二百至二千四百公升（見另案被告藍淳
            淵於調查站之供詞），行駛一趟基隆至大陸地區汕
            頭港來回耗費油料約1,570 公升，應餘約六、七百
            公升，此亦與庚○○於調查局所供「新益豐十二號
            」於81年8 月13日係滿載油料出航，出海後並未另
            添加油料，該漁船返航尚餘油料七百公升等語相符
            ，足認「新益豐十二號」漁船於81年8 月13日行駛
            之目的地應係大陸地區汕頭港附近之海域。至藍淳
            淵透過丙○○於大陸廣東省汕頭市向乙○○要加油
            錢人民幣1,500元，不過是藉機要錢花費。
        (４)汪國才於前案更八審供稱航海著點是以經緯度為依
            據，而「新益豐十二號」漁船於進入八斗子漁港時
            ，為調查人員在漁船上查獲中國大陸解放軍海軍司
            令部印製之「中國沿海航路圖集」1 冊，有該圖集
            扣案為憑（81年度偵字第2829號偵查卷第181 頁參
            照），其上記載「一一六點五０、二三點一七」之
            數字，該「一一六點五０、二三點一七」數字，係
            指東經116.5度、北緯23.17度，而東經116.5 度、
            北緯23.17 度，坐落大陸地區廣東省汕頭港附近之
            海域，有內政部90年2月21日台內地字第900 416
            號函暨附圖在卷（前案更八審卷二第143 、19 3、
            195、196頁參照），益徵庚○○於81年8 月13日駕
            駛「新益豐十二號」漁船行駛之目的地係大陸地區
            廣東省汕頭港附近之海域，而裝運毒品海洛因之地
            點，正如丙○○所述，在汕頭港附近（即東經116.
            5度、北緯23.17度）。
        (５)「新益豐十二號」漁船，自基隆八斗子漁港出發前
            往中國大陸汕頭，約需40小時，已如前述，故「新
            益豐十二號」漁船於81年8月13日下午1時20分自基
            隆八斗子漁港出發後，應於81年8 月15日早上即可
            抵達中國大陸汕頭港附近海域東經116.5 度、北緯
            23.17 度處，當時尚無颱風，再「新益豐十二號」
            漁船係於81年8月22日清晨5時10分入基隆八斗子漁
            港，依此倒算42、43小時，該漁船應係於81年8 月
            20日上午，自中國大陸汕頭港附近海域東經116.5
            度、北緯23.17 度處起程返航，當時馬克颱風亦已
            消失；此益證庚○○係駕船至大陸汕頭港運送上開
            毒品。另馬克颱風為輕度颱風，近中心最大風速估
            計為八級風，最大陣風為十級風，於81年8月19日9
            時左右，其中心由福建省張浦附近登陸，進入大陸
            後快速減弱為熱帶性低氣壓，依81年8 月17日至19
            日發布之地面天氣圖顯示，其七級風暴風半徑估計
            為100 公里，其範圍並未曾涵蓋汕頭市，此有交通
            部中央氣象局92年11月26日中象參字第0920005995
            號函附於前案卷可憑，則丙○○所為被查扣之毒品
            係於81年8 月16日分由被告、江榮華及大陸毒梟將
            之搬運上船之供述即為可採，蓋當時汕頭港口未為
            颱風所壟罩，搬運毒品上船並不受影響。
        (６)綜上，庚○○上開供述所為共犯之人、載貨地點、
            代價等供述，自始即有所隱瞞，於不同之事證被查
            獲後，即又為不同之供述，且顯均屬避重就輕之詞
            ，均不足為採；其有至大陸地區廣東省汕頭港載運
            毒品之事，既與證據所呈之事實較為吻合，則本案
            證人甲○○、丙○○所證稱當時係洽談至大陸地區
            廣東省汕頭港運毒等情即有其可信度。
    (三)甲○○、丙○○於81年9月1日經調查局人員約談到案後
        ，其二人雖自始否認為幕後真正運送被扣物品之貨主，
        惟因所供與庚○○顯然不同，二人又因顧忌而有所隱瞞
        ，致所顯示之證據無從為其有利之認定，迄前案更七審
        前，均仍認定甲○○、丙○○即為幕後之貨主，及至前
        案更八審審理時，甲○○、丙○○始決定供出本件之整
        個過程及幕後真正之貨主，惟前案更八審除改認庚○○
        係至中國大陸之汕頭港運送毒品外，仍認甲○○、丙○○為幕後之貨主，前案更九審仍為相同之認定，直至前
        案更十審、更十一審始為被告二人非幕後貨主之認定，
        理由略以（事關本案被告如何參與本案，特予摘錄如下
        ）：
    １、甲○○於前案更八審中供稱：81年6 月底，在高雄市○○路與復興路口一家企業家茶藝館認識乙○○，乙○○
        告訴我，他在大陸有一批海洛因，叫我幫他介紹漁船，
        他要賣我便宜。7 月初就打電話給庚○○，告訴其有事
        ，叫其下來，其就帶汪國才一起下來，庚○○不讓汪國
        才知悉談毒品事，叫我先載汪國才去賓館休息。當晚我
        與戊○○、庚○○到高雄琉璃仙境茶藝館，到了之後現
        場已經有乙○○、（黃）慶文、香港人「小李」、丙○○四人在場，乙○○說1件（2塊）海洛因磚賣我600,00
        0元，當場買了3件（6塊）海洛因磚，戊○○也買了3件
        （6塊）海洛因磚，丙○○、庚○○各買了2件（各4 塊
        ）海洛因磚。乙○○說要去大陸拿東西的時候會先跟我
        們收一半的訂金，乙○○跟庚○○說海洛因的運費是1
        件（2 塊海洛因磚）30,000元，乙○○跟庚○○說他們
        的帳回來再算。到了7 月中旬，乙○○有打電話叫我拿
        錢給他，我拿了900,000元，戊○○也拿了900,000元，
        丙○○拿600,000 元，拿到高雄市○○路、九如路路口
        交給乙○○，當時（黃）慶文也有去。7 月底我看沒有
        消息，我就叫丙○○要把錢拿回來，結果乙○○對丙○○說錢已經匯到大陸去了，7 月底丙○○就與乙○○到
        大陸去，丙○○回來後就告訴我說再讓乙○○延一個禮
        拜，我說只要錢沒有不見就好。到8 月10日乙○○打電
        話叫我聯絡庚○○可以到大陸去了，丙○○也拿錢叫我
        幫他買機票，因為我姪女在旅行社，丙○○拿了乙○○
        與他自己的護照來買機票。8 月10日我聯絡庚○○下來
        高雄，打電話給庚○○的時候，丙○○因為要買機票也
        在我家，戊○○剛好來按電鈴，我去應門就把電話拿給
        丙○○，叫丙○○跟庚○○說可以下來了。庚○○當天
        中午過後沒多久就搭機來高雄，我去接機載他去茶藝館
        ，我跟庚○○說乙○○說可以去大陸了，去的時候到汕
        頭金海灣賓館找丙○○，因為賓館是用丙○○的名字登
        記的。丙○○說要請庚○○到大同路的川菜館去吃飯，
        吃完飯後，我叫丙○○載庚○○到機場去，庚○○問我
        丙○○何時要到大陸去，要告訴他，後來丙○○機票買
        好之後，我打電話告訴庚○○說丙○○是搭13日的飛機
        。我買6 塊海洛因，那時有想要賣（前案更八審卷一第
        144至145頁、第191頁參照）；買1件（2塊海洛因磚）6
        00,000元，聽說可以賣一倍的價錢（前案更八審二第34
        5 頁參照）。於前案更九審供稱：係欲向乙○○購買毒
        品3件（6塊）海洛因磚，作為販賣圖利之用。於前案更
        十審供述：我介紹乙○○與庚○○認識的，在硫璃仙境
        茶藝館有我、庚○○、戊○○、乙○○、香港人「小李
        」、己○○等七人，我知道我買的6 塊海洛英磚可以賺
        一倍的錢（前案更十審91年11月25日及92年6 月16日筆
        錄參照）。
    ２、丙○○於81年9月2日偵查中供稱：庚○○綽號「砂仔」
        ，我是在甲○○家認識庚○○（前案81年度偵字第2944
        號偵查卷第31、32頁參照）。於前案更八審供稱：81年
        7 月初，己○○打電話到我家，後來他又到我家來，說
        買賣海洛因很好賺，我說沒有地方賣，他說會幫我賣。
        隔日他約我到高雄市○○路、九福路交叉處琉璃仙境茶
        藝館談買賣海洛因事，在茶藝館有綽號「小李」者（香
        港人、年約35歲）、乙○○、戊○○、甲○○、庚○○
        及我等人在場，當日是談我與庚○○、甲○○、戊○○
        要向乙○○、己○○、「小李」等三人買海洛因，我與
        庚○○各要買4塊、甲○○與戊○○各要買6塊海洛因磚
        ，1塊海洛因磚要300,000元。當日並談及己○○與乙○○、「小李」已在中國大陸將毒品買好，大陸方面由「
        小李」處理，再由庚○○到大陸將毒品運回，運費是每
        1件（2塊）海洛因磚30,000元。己○○因與庚○○不熟
        ，為了防備庚○○，所以要我到大陸陪庚○○。81年7
        月中旬，己○○通知我付訂金，庚○○因有運費可收取
        所以未付訂金。7月中旬，我拿600,000元，甲○○拿1,
        800,000 元（含戊○○的），到高雄市○○路、大順路
        口，將錢交給己○○與乙○○。7 月下旬，都沒有毒品
        消息，我向己○○說不要買了，並向己○○催討訂金，
        他說錢都匯給「小李」，己○○叫我與乙○○到大陸將
        錢拿回來，乙○○叫我最慢再等一星期。81年8月10 日
        ，己○○打電話叫我到高雄市○○路、中華路口見面，
        己○○、乙○○拿20,000元及乙○○的證件要我去買與
        乙○○到大陸之近期機票，甲○○找其在旅行社上班之
        姪女代買機票。甲○○在其家打電話到基隆藍家，對庚○○說有事叫他南下高雄，在與庚○○通電話時，適戊○○來按柯家門鈴，甲○○將電話交給我，叫我對庚○○說有重要事叫他南下，我即在電話中照甲○○所說對
        庚○○說一遍。庚○○南下時，甲○○叫我一道與庚○○吃飯。8 月13日，我與乙○○二人一道到香港，在香
        港逗留一日，8 月14日到大陸。庚○○是將船開到大陸
        汕頭，8 月15日下午，庚○○到大陸汕頭金海灣賓館找
        我，8 月16日下午，乙○○在外打電話到賓館問庚○○
        其船名及船停在何處，乙○○直接將毒品及槍枝帶到庚○○之船上後，再告訴庚○○毒品之數量海洛因共44件
        （即88塊）海洛因磚及槍枝2 支，庚○○說當時沒有說
        有槍，為何有槍，乙○○說他也不知道，庚○○向乙○○要1支槍，乙○○就給庚○○1支，他自己留1 支。庚○○帶汪國才到船上核對數目，並將之藏好。8月16 日
        晚上，乙○○帶江榮華來房間，說江榮華有一批毒品要
        運回臺灣，運費也是一件30,000元，共有45件（即90塊
        ）海洛因磚，17日上午，乙○○打電話告訴庚○○說江
        榮華之毒品已放在船上，要庚○○與汪國才去藏好。8
        月18日，江榮華先回國；8 月19日上午，我與乙○○離
        開大陸經香港回臺灣；庚○○留在大陸等颱風後風平浪
        靜才回臺，結果庚○○在8 月22日被查獲（前案更八審
        卷一第81至88頁參照）。汪國才、庚○○從81年8 月15
        日下午5、6點鐘左右到汕頭，81年8 月16日晚上在大陸
        汕頭的金海灣賓館，庚○○說他錢不夠叫我跟乙○○拿
        1,500 元的人民幣，船要在汕頭加油，我就向乙○○拿
        1,500元的人民幣給庚○○（前案更八審卷一第195頁參
        照）。於前案更九審具狀稱：庚○○於更二審判決後，
        於85年3 月13日提出自撰之補呈上訴理由狀指稱：「經
        過長期暗中訪查，最近始探知白豬其人之真實姓名為『
        乙○○』，當初和丙○○一道出國赴大陸」。我所供之
        貨主乙○○、己○○，經調查亦確有其人，乙○○曾於
        81年8 月10日打電話給我，要我聯絡庚○○說可以出發
        前往大陸，且乙○○與己○○原係妹夫與大舅子之關係
        ，己○○與江榮華之母江黃金枝亦是同胞姊弟，即己○○係江榮華之舅舅。又我與被告甲○○及庚○○等支付
        半數毒品款項後，因遲未取得貨品，恐生變乃不想買，
        並告知己○○，己○○稱錢已匯往大陸，為取信我即由
        乙○○與我至大陸查證，到大陸不久，己○○亦親自到
        大陸汕頭與乙○○會合。於前案更十審具狀稱：在己○○慫恿下，一時利益薰心才答應。己○○要求我一定要
        購買，這樣才不會被出賣。在硫璃仙境茶藝館有我、己○○、乙○○、「小李」、戊○○、庚○○、甲○○等
        七人，乙○○告知每塊300,000 元，先付一半訂金，回
        來後一手交錢一手交貨，甲○○、戊○○各購買6 塊；
        庚○○、我各購買4 塊。乙○○與庚○○談運輸價錢，
        每件（2 塊）運費30,000元，地點在大陸，在場七人全
        部知情。81年7 月中旬，甲○○接到乙○○通知付訂金
        ，甲○○打電話給我，我至甲○○家由甲○○載我一起
        至約定地點等候，近中午時，乙○○、己○○二人背著
        一旅行袋而來。我交予600,000元，甲○○交予1,800,
        000 元（包括戊○○），己○○在打開旅行袋時，有看
        到袋內印有高雄區中小企銀字樣。7 月下旬，甲○○告
        訴我有可能被騙了，要我去找己○○將錢拿回來，我就
        到己○○家要退錢，己○○向我說錢已匯至大陸，只有
        去大陸取回，為了這事情我與己○○鬧得有些不愉快。
        爾後，己○○要我去向甲○○說，叫一個人陪他大舅子
        乙○○去大陸將錢拿回，因他大舅子不會轉機及乘機手
        續，甲○○請我至大陸走一趟把錢拿回來。81年7 月26
        日，我與乙○○搭乘中華CI621 班機赴香港轉至大陸汕
        頭，住進金海濱賓館，在賓館等了近四天都沒消息，至
        7 月30日晚上乙○○帶了己○○、黃翁冬菜來賓館（己○○、黃翁冬菜係夫妻），己○○告訴我與乙○○可先
        回臺，這裡的事情他會處理。己○○、黃翁冬菜即離去
        ，我與乙○○則於8月3 日搭乘中華CI622班機回國，途
        中乙○○要我轉告甲○○再寬限一星期。回國後沒多久
        ，至甲○○家，甲○○說乙○○來拜託他，要我陪乙○○再到大陸一趟，開支由他們支付。81年8 月10日早上
        甲○○打電話給我，要我至中華路、青年路拿乙○○的
        證件，至約定地點，己○○、乙○○二人交給我護照、
        台胞證、現金20,000元，以便購買機票，我拿了證件直
        至甲○○家，甲○○要其姪女（任職於某旅行社）購買
        機票及臺胞證加簽。81年8 月13日甲○○聯絡至他家拿
        機票及證件，我聯絡己○○轉告乙○○是下午2點CX433
        國泰班機，要乙○○直接至機場等候，我到達機場時見
        乙○○與另一陌生男子談話，經介紹下認識係己○○之
        外甥江榮華（同搭CX433 國泰班機），我與乙○○因訂
        到至大陸汕頭之機票是隔天（14日）中午班機，才入境
        香港過一夜。14日下午到達汕頭機場，在驗關時，乙○○拿200,000 元港幣要我申報，說是我們生活開支費用
        ，等入境後再還他，需要用錢再向他拿，入境後，即將
        200,000 元港幣還乙○○，而後住進己○○、乙○○早
        已用我名字登記訂好之金海灣賓館，等候庚○○，而乙○○則自行外出接洽毒品，臨走前留下港幣20,000元，
        交代接待庚○○。隔天（15日）下午5 點許，庚○○與
        汪國才二人至賓館由我下樓至櫃臺接藍、汪二人上樓至
        房間。隔天（16日）中午，乙○○打電話上來房內，要
        庚○○接聽問他船名及船停泊地點，至下午乙○○告訴
        庚○○，東西已在船上共有88塊及2 支槍，你上船去藏
        好，庚○○說當初怎麼未提到有槍呢？乙○○說順便帶
        回去再說，庚○○不肯當初為何未說清楚，最後向乙○○要1 支折抵運費。17日晚上乙○○帶被告、庚○○、
        汪國才去用餐及再至酒店飲酒，並說等貨回來後，他和
        江榮華直接到基隆提貨，順便給運費，庚○○說不要，
        陌生人較容易起疑，等貨回來他直接南下，請乙○○留
        下電話再聯絡，乙○○就留下 (00)0000000電話給庚○○。隔天（18日）庚○○要我先向乙○○拿人民幣1,50
        0 元，因船需要補給油料才足夠回航，因他身上錢不夠
        ，至晚上，乙○○拿給庚○○1, 500元。隔日（19日）
        早上，我與乙○○搭乘CI622班機回國。
    ３、另已判決確定之庚○○，於81年8 月22日調查站初訊供
        稱：我係「新益豐十二號」漁船之船主兼船長，於81年
        8月13日下午1時20分報關出海，於22日清晨5 時10分許
        返扺八斗子漁港。該批海洛因係姓「周」綽號「白豬」
        所有，並兩度約我到高雄詳談運送毒品之細節，周先生
        表示這趟幫他送毒品可獲酬勞，並於8月10日先匯100,
        000元之定金到我媽媽之帳戶，餘款則約定於交貨時付
        清（前案81年度偵字第2829號偵查卷第5至7頁參照）。
        於同日第二次訊問時供稱：查扣之毒品及槍枝、子彈係
        「周先生」所有，該兩枝槍及子彈，事先不知情，是在
        分裝藏匿時才發現（同前偵查卷第8至9頁參照）。於81
        年8 月22日偵查中供稱：扣案之毒品、槍枝、子彈係綽
        號「白豬」之「周先生」託我運送，洽談時，只說載運
        毒品，未告知槍、彈事（同前偵查卷第17頁參照）。於
        81年8 月26日調查站供稱：81年7月（確實日期不記得）
        ，「周先生」打電話叫我南下高雄，81年8月10日，「
        周先生」打電話叫我再度南下高雄，我搭當日下午2 時
        30分遠航班機南下，「周先生」派一名男子駕駛一部黑
        色賓士轎車到機場接我到一家茶藝館，約5 時許到某家
        餐廳，「周先生」及該駕駛賓士轎車之男子向我表示要
        以500,000 元代價委託到花嶼載運一批毒品，我以漁船
        必須加油為由，請「周先生」預付定金100,000 元，並
        當場將其母親設於基隆一信八斗子分社帳號0000000000
        提供給「周先生」，而該駕駛賓士轎車之男子復於81年
        8月11日向我確認帳戶無訛後即匯入100,000元，若由匯
        款人去清查，也許可以查出「周先生」之確實身分，駕
        駛賓士轎車之男子係甲○○，81年8 月10日，「周先生
        」與甲○○、丙○○及伊共商運輸毒品之時間、地點及
        方式等（同前偵查卷第37-42頁參照）。於81年8月27日
        調查站供稱：甲○○稱我為「沙仔」，81年8 月10日，
        「周先生」、甲○○、丙○○表示其等計畫自大陸私運
        毒品返臺，要以500,000 元代價託我在花嶼接運，談妥
        後丙○○駕駛其自用轎車送我到機場搭乘下午7 時20分
        遠航飛機回臺北（同前偵查卷第65至67頁參照）。於前
        案原審、多次更審中均供述，本案所查獲之毒品海洛因
        似為綽號「白豬」之周姓男子所販入。於前案更二審辯
        論終結後具狀明確指稱：「『白豬』乃罪魁禍首，經過
        長期暗中訪查，最近始探知綽號「白豬」之真實姓名為
        乙○○，當初和丙○○一道出國赴大陸‧‧‧，乙○○
        為核心關鍵人物」（前案最高法院85年度覆字第15 2
        號卷第44頁背面、第45頁、第46頁背面參照）。另一已
        判決確定之汪國才，於81年8 月22日調查站訊問時供稱
        ：81年8 月13日出海前，庚○○原本告訴我此行目的係
        前往花嶼島附近海面捕魚，於翌日（14日）下午抵達澎
        湖花嶼海域附近之海面時，庚○○才說此行目的是來此
        運輸海洛因，事成後我可分得250,000 元，該批毒品何
        人的，何人託運，我不清楚（同前偵查卷第10至12頁參
        照）。於81年8 月26日調查站供稱：扣案「中國沿海航
        路圖集」，係於79年農曆元月間，隋船到海南島捕魚時
        ，在海南島海口市購買，以便船隻作業中進出大陸港口
        避風及整補之用（同前偵查卷第46頁參照）。
    ４、又卷附調查局之監聽錄音（前案81年度偵字第2944號卷
        第12 8-190頁），該錄音內容之真正，為丙○○、甲○○、庚○○所自承。其中與案情較有關者如下：
        81年8月4日戊○○與甲○○對話內容，戊○○稱：「
          我是寶全啦」，甲○○：「唷，全哥什麼事」，曾寶
          全：「昨天郭仔說的是不是那個？」，甲○○：「郭
          仔待會過來，你今天有沒有空」‧‧‧戊○○：「我
          昨天聽郭仔說，昨天那個那個」，甲○○：「我知道
          ，那兩箱我知道，怎樣？」戊○○：「是黑的還是別
          的」，甲○○：「可能是那個啦！我想可能是，從那
          邊過來，應該是黑色的才對，我待會再詳細問他」。
        81年8月6日丙○○（於甲○○住宅）與翁仔對話內容
          ，丙○○稱：「你過來啦！」翁仔稱：「那台磅秤壞
          掉了，不夠，磅起來一半都少零點一，今天對方在講
          ，說我們少給，我用法碼試了一下，果然是少給人家
          」。
        81年8月8日戊○○與甲○○對話內容，戊○○：「有
          沒有過去你那裡？」，甲○○：「有，他說不知道貨
          色那麼差，他又說他有包起來，他說明天要處理，不
          行的話，他還要再換」，戊○○：「那怎麼可能？」
          ，甲○○：「他說星期一要再聯絡」，戊○○：「他
          的意思是說他的貨要換，我們自己的貨事不可能再換
          的啦！」。
        81年8月9日甲○○、丙○○與庚○○（電話中稱藍淳
          淵「蘇仔」，即庚○○綽號「砂仔」或「沙仔」之台
          語近音）對話內容，甲○○：「搭飛機下來」，藍淳
          淵：「我搭尾班下去」，丙○○接續甲○○：「現在
          馬上下來，再搭晚班的回去，馬上下來，有重要的事
          」。
        81年8月10日下午5時40分，甲○○與丙○○電話聯絡
          ，甲○○：「喂」，丙○○（在甲○○住處）：「我
          帶蘇仔（指庚○○）去吃飯」，甲○○：「這麼早就
          吃」，丙○○：「吃完後我載他到機場，你要不要一
          起來」，甲○○：「你要去那裡吃」，丙○○：「上
          次你帶我們去的那一家」，甲○○：「租元是嗎？」
          ，甲○○：「好啦」。
        81年8月10日下午5時40分，甲○○與庚○○通話內容
          ，甲○○：「你今天抄給我的那張紙不見了，請你再
          說一次」，庚○○：「基隆第一信用合作社八斗子分
          社帳號0000000000藍吳秀蘭」，甲○○：「好，我明
          天再用進去」。
        81年8 月11日「蘇仔」即庚○○與甲○○聯絡，柯永
          男：「你有沒有收到？」，庚○○：「有啦，收到了
          」，甲○○：「明天你的朋友要去了」，庚○○：「
          我也要去」，甲○○：「你明天要去的時候再打電話
          給我，如果我不在，你就交代我家人，說你要去玩了
          」。
        81年8 月11日周淑芬（旅行社人員）與甲○○聯絡，
          周淑芬：「柯叔叔，我訂到8月13日國泰433的班機，
          但你們內陸要用候補的，內陸無法劃到坐位，因為內
          陸還要香港方面的作業」，甲○○：「13號是星期幾
          」，周淑芬：「星期四」，甲○○：「是高港（高雄
          至香港）的嗎？兩點嗎？幾點」，周淑芬：「對，兩
          張，下午1點起飛，可以接20時10分的班機，‧‧‧
          早班機和中華都沒有坐位，這二個坐位是團體位剩下
          來的」。
        81年8月12日晚間7時10分，丙○○與甲○○電話聯絡
          ，甲○○：「你能不能早點過來，有重要的事情要講
          ，你什麼時候要過來」，丙○○：「我八點半至九點
          之間過去」，甲○○：「早一點過來」，丙○○：「
          我洗完澡再過去」，甲○○：「那些‧‧‧要拿給人
          家看」，丙○○：「好」。
        81年8月12日甲○○與戊○○對話內容，甲○○：「
          全哥嗎？那裡的事情都聯絡好了」，戊○○：「郭仔
          他朋友嗎？」，甲○○：「明天過來再說，我剛剛聯
          絡好，他正在我這裡」。
        81年8月13日晚間7時20分，甲○○與某不詳姓名男子
          電話聯絡，甲○○：「怎樣」，某男：「我跟他連絡
          了，他馬上要出國，他說回國後再連絡。」，甲○○
          ：「意思是說他自己要‧‧‧，就對了」，某男：「
          對啊，他說他自己要‧‧‧，他說回國再同我們見面
          」。
        81年8 月14日甲○○與其妻陳淑娥之電話通話內容，
          甲○○：「等一下小蔡會過來，你先把寶全那一箱分
          成兩半，一半拿給小蔡，他3 時10分會過來拿」，陳
          淑娥：「好」。
        81年8 月14日甲○○與其妻陳淑娥之電話，陳淑娥：
          「小蔡拿30」，甲○○：「你先拿起來，我再跟他
          check」。
        81年8 月19日晚間11時50分甲○○與戊○○之電話通
          話內容，甲○○：「全哥，我剛剛跟他（指郭仔）說
          了，共有13張，分成4份，又剩1份，我說就給郭仔4
          張」，戊○○：「那阿得（被告丙○○具狀供稱阿得
          係甲○○之兄柯永得）的也要」，甲○○：「我們每
          人分3，郭仔分4，明天郭仔9 點會過來，我錢夠了，
          你不用急著把錢給我」，戊○○：「他說明天見面還
          要說其他的事情點點點他不好意思說點點點意思是說
          翁仔一半，我們一半」。
        81年8 月22日即庚○○被查獲當天，甲○○、丙○○
          於電話中聯繫，甲○○稱「郭仔，釘仔（指被告藍淳
          淵）的妹妹打電話來，說出事了（語氣沈重）」，郭
          賢斌答稱「那要怎麼辦（徬徨）」，甲○○稱「我也
          不知道，我母親接的」，丙○○稱「煩死了」，柯永
          男接稱「過來再談」，丙○○答稱「好」（見前案偵
          字第2944號卷第137頁）。
        81年8 月22日被告甲○○打電話給其妻陳淑娥，柯永
          男稱「電話留一支，另一支切斷」，其妻詢以「留那
          一支？」答稱「留383那支，這支不要用」，其妻謂
          「但是這支我晚上要用」，甲○○即稱「那拆掉383
          那支好了，這幾天我要那個‧‧‧那個‧‧‧」，其
          妻又稱「你要在外面？」，應稱「你把我的衣服快收
          拾好（語氣急促）」，其妻問「你要回來嗎？」，柯
          永男稱「看看啦！可能叫別人去拿」，其妻復稱「要
          不然你在那裡，我幫你送去」，甲○○稱「不必不必
          」。
    ５、綜上所陳，由上開甲○○、丙○○、庚○○、汪國才等
        之供述，本件應為一走私集團，自大陸地區廣東省汕頭
        販入海洛英，由庚○○之漁船私運至基隆八斗子漁港，
        除甲○○、丙○○二人外，集團成員確有包括本案被告
        及戊○○、己○○等人無訛。對照上開監聽內容，亦可
        證本件應為一販毒集團，互相密切聯絡。
    ６、戊○○雖於本院93年度重訴字第14號案件中辯稱：上開
        監聽並無法律依據，顯已侵害憲法第12條所保障之秘密
        通訊自由之基本人權，應屬違背法定程序所取得之證據
        ，並無證據能力云云。惟查：
        (１)偵查犯罪機關依法定程序監聽之錄音，如已踐行調
            查證據程序，非不可採為認定犯罪事實之基礎；上
            開監聽錄音製作之譯文，雖僅為偵查犯罪機關單方
            面製作，若被告或訴訟關係人對其真實性並無爭執
            ，因監聽錄音譯文之真實性業經確認無訛，法院依
            法無須勘驗該監聽之錄音踐行調查證據之程序。茲
            被告戊○○對於卷附監聽譯文之真實性並無爭執，
            本院依法自得以提示監聽譯文並告以要旨之方式進
            行調查證據之法定程序。
        (２)前開監聽電話資料，係法務部調查局調查站人員於
            通訊保障及監察法88年7 月14日公布之前，監聽被
            告等電話通訊之錄音，當時法律並未賦與司法警察
            監聽依據，是該項證據之取得固乏法律上依據。惟
            上開監聽實係法務部調查局南部機動工作組因調查
            案外人柯永得涉嫌販賣毒品所進行之偵查，業經臺
            灣高雄地方法院檢察署主任檢察官，依當時有效之
            法令核准監聽在案，有上開檢察署81年度聲字第10
            01號、第1323號卷可參；且基於建立民主法治國家
            及保障人權之立場，該項證據仍應就人權保障與公
            共利益之均衡維護，依比例原則、相關性原則及案
            件是否具有重大性等予以酌量，以決定該項非依法
            定程序取得之證據是否有證據能力（刑事訴訟法第
            158條之4參照）。
        (３)本件被告所犯者係運送毒品海洛因等重罪，且跨及
            兩岸漁船走私，偵查不易，況運送之毒品如流入國
            內，危害國家安全、社會秩序至深且鉅，情節亦屬
            重大。是從維護社會秩序、公共利益及人權保障之
            均衡維護觀點，調查局人員先後對於戊○○、柯永
            男、丙○○等實施電話通訊監聽，所取得之證據，
            合於比例原則等，應有證據能力。
    ７、又己○○於本院93年度重訴字第14號案件中援引司法院
        釋字第582 號解釋，辯稱：丙○○、甲○○於前案之供
        述，核屬刑事訴訟法第159條第1項所稱被告以外之人於
        審判外之陳述，不得作為本案證據云云。然查：
        (１)「憲法第16條保障人民之訴訟權，就刑事被告而言
            ，包含其在訴訟上應享有充分之防禦權。刑事被告
            詰問證人之權利，即屬該等權利之一，且屬憲法第
            8條第1項規定「非由法院依法定程序不得審問處罰
            」之正當法律程序所保障之權利。為確保被告對證
            人之詰問權，證人於審判中，應依法定程序，到場
            具結陳述，並接受被告之詰問，其陳述始得作為認
            定被告犯罪事實之判斷依據。刑事審判上之共同被
            告，係為訴訟經濟等原因，由檢察官或自訴人合併
            或追加起訴，或由法院合併審判所形成，其間各別
            被告及犯罪事實仍獨立存在。故共同被告對其他共
            同被告之案件而言，為被告以外之第三人，本質上
            屬於證人，自不能因案件合併關係而影響其他共同
            被告原享有之上開憲法上權利。最高法院31年上字
            第2423號及46年臺上字第419 號判例所稱共同被告
            不利於己之陳述得採為其他共同被告犯罪（事實認
            定）之證據一節，對其他共同被告案件之審判而言
            ，未使該共同被告立於證人之地位而為陳述，逕以
            其依共同被告身分所為陳述採為不利於其他共同被
            告之證據，乃否定共同被告於其他共同被告案件之
            證人適格，排除人證之法定調查程序，與當時有效
            施行中之中華民國24年1月1日修正公布之刑事訴訟
            法第273 條規定牴觸，並已不當剝奪其他共同被告
            對該實具證人適格之共同被告詰問之權利，核與首
            開憲法意旨不符。該二判例及其他相同意旨判例，
            與上開解釋意旨不符部分，應不再援用」，司法院
            釋字第582 號解釋（憲法增修條文第5條第1項前段
            僅規定：「司法院設大法官15人，並以其中1 人為
            院長、1 人為副院長，由總統提名，經立法院同意
            任命之」，至「會議」僅係大法官議決聲請案之方
            式，向來贅稱「司法院大法官會議釋字第○○○號
            解釋」，並無法理根據，且與司法院公報均以「司
            法院釋字第○○○號解釋」之公告方式不符，附此
            敘明）載之甚詳。
        (２)另被告以外之人於審判外向法官所為之陳述，得為
            證據，刑事訴訟法第159 條之1第1項定有明文。該
            條項所稱「被告以外之人」，包括證人、共同被告
            、被害人等，立法理由係以其陳述係在法官面前為
            之，其任意陳述之信用性已受確定保障之情況下所
            為，應得作為證據。故本件丙○○、甲○○於前案
            審理中係以被告之地位向法官供述，雖無具結，依
            法即得作為證據。而上開司法院釋字第582 號解釋
            係為確保被告對證人之詰問權，認證人於審判中，
            應依人證之法定程序，到場具結陳述，並接受被告
            之詰問，其陳述始得作為認定被告犯罪事實之判斷
            依據。至於被告以外之人（含證人、共同被告等）
            於審判外之陳述，依法律特別規定得作為證據者，
            除客觀上不能受詰問者外，於審判中仍應依法踐行
            詰問程序。其意旨在強調被告於審判中，對證人詰
            問權之行使，並非被告以外之人在審判外之陳述，
            仍須經被告行使詰問權，始具證據能力，否則被告
            以外之人在警局之陳述，幾無可能經由被告詰問，
            則同法第159條之2勢將成為具文。
        (３)況丙○○、甲○○業以證人身分到庭具結證述，並
            經被告之辯護人行詰質程序，均證稱其等於前案更
            八審之後所為之供述均屬真實，核無被告己○○之
            辯護人所質疑牴觸司法院釋字第582 號解釋之問題
            。
三、至此一販毒集團之謀議、分工過程，亦經前案確定判決查明
    認定在案，理由略以：
    (一)庚○○於調查站人員訊問時供稱：81年8 月10日，係「
        周先生」打電話叫其南下，當時係「周先生」、甲○○
        、丙○○與其共商運輸毒品之時間、地點及方式等，「
        周先生」及甲○○表示其載運毒品之代價為500,000 元
        ，其當場將其母親在基隆一信八斗子分社帳戶號碼給「
        周先生」，而甲○○於81年8 月11日向其確認帳戶後即
        匯入100,000 元，若由匯款人去清查，也許可以查出「
        周先生」之確實身分等語；於前案原審及多次更審中均
        供述本案所查獲之毒品海洛因似為綽號「白豬」之周姓
        男子所販入等語；於前案更二審判決後，85年3 月13日
        「補呈上訴理由狀」明確稱綽號「白豬」之周姓男子，
        即為乙○○，乃罪魁禍首，核心人物，並與丙○○一道
        出國赴大陸等語，業如前述。顯然除甲○○、丙○○外
        ，另有一綽號「白豬」之「周先生」亦參與其事，否則
        為何庚○○自被查獲時起，除供出甲○○、丙○○外，
        要一再供陳另有一「周先生」，為何要於上訴理由狀內
        表明綽號「白豬」之周姓男子，即為乙○○，乃罪魁禍
        首，核心人物，並與丙○○一道出國赴大陸等語。又庚○○所供之匯款100,000 元情節，經查明係甲○○交代
        其不知情之配偶陳淑娥，轉囑不知情之丙○○配偶郭張
        玉燕，於81年8 月11日以丙○○在高雄市第三信用合作
        社楠梓分社之帳戶，匯款100,000 元進入庚○○母親藍
        吳秀蘭設於基隆市第一信用合作社八斗子分社之帳戶，
        業據證人陳淑娥、郭張玉燕證明在卷（前案81年度偵字
        第2944號偵查卷第18至20頁、第23至26頁、前案更二審
        卷第188、189頁參照），並有藍吳秀蘭前揭帳戶交易明
        細查詢單1紙、入帳單2紙附卷可稽（同前偵查卷第21、
        27、28頁參照）。庚○○於偵查中供稱該款確於81年8
        月12日提領並借予其友林正義（81年度偵字第2829號偵
        查卷第66頁反面參照），證人林正義於前案更四審亦到
        庭結證稱確向被告庚○○借款100,000 元無訛（前案更
        四審卷第52頁參照）。按庚○○既係經由甲○○介紹給
        乙○○、黃文慶等人駕船載運海洛因之人，因當時甲○○、丙○○、庚○○尚有向乙○○認購之海洛因毒品尾
        款未付，庚○○亦尚未拿得運毒之報酬，亦即當時其等
        間之應付、應得款項尚未結算，則當庚○○開口要先拿
        100,000 元時，此時先由居間介紹之甲○○交代配偶陳
        淑娥，再由陳淑娥轉囑丙○○之配偶郭張玉燕匯款，甲○○或係基於介紹人之身分扮演該等角色，尚難僅憑此
        匯款之事實，即認定被告甲○○、丙○○係購買該等毒
        品之幕後貨主。
    (二)雖庚○○於前案更七審改稱綽號「白豬」周姓男子為甲○○云云，然81年8月10日下午5時40分甲○○（即駕駛
        賓士轎車之男子）與庚○○之監聽通話內容：「被告甲○○：你今天抄給我的那張紙不見了，請你再說一次。
        庚○○：基隆第一信用合作社八斗子分社帳號00000000
        00藍吳秀蘭。被告甲○○：好，我明天再用進去」，相
        互對照，甲○○係駕駛賓士轎車且為確認帳戶無訛之人
        ，則81年8 月10日餐敘在場之人，除甲○○、丙○○及
        庚○○外，另有「周先生」其人，足證庚○○前案更七
        審稱「白豬」周先生為甲○○，為虛偽之詞，應以前案
        更二審所稱「白豬」為被告，被告在場，與事實相符為
        可採。
    (三)被告與丙○○二人，確同時於81年7月26日搭乘CI621班
        機，離開臺灣過境香港進入中國大陸，於同年8月3日搭
        乘CI622班機返臺；又依前開監聽紀錄，81年8月11日周
        淑芬（旅行社人員）有與甲○○聯絡，其對話如下：周
        淑芬：「柯叔叔，我訂到8月13日國泰433的班機，但你
        們內陸要用候補的，內陸無法劃到坐位，因為內陸還要
        香港方面的作業」，甲○○：「13號是星期幾」，周淑
        芬：「星期四」，甲○○：「是高港（高雄至香港）的
        嗎？兩點嗎？幾點」，周淑芬：「對，兩張，下午一點
        起飛，可以接20時10分的班機，‧‧‧早班機和中華都
        沒有坐位，這二個坐位是團體位剩下來的」。而丙○○
        、乙○○二人確於81年8月13日同搭CX433班機出境前往
        香港，於同年8月14日進入中國大陸，於同年8月19日離
        開中國大陸，並同時搭乘CI622 班機經香港返國。另己○○也於同年7 月30日，搭機由香港進入中國大陸，同
        年8月9日由香港返回臺灣。另江榮華也於81年8 月13日
        ，搭乘CX133班機出境香港，同年8月17日入境，搭乘CI
        622 班機由香港返臺，有內政部警政署入出境管理局函
        覆之出入境紀錄表（前案更十審卷內及更八審第二卷第
        166、167頁參照）、基隆市警察局刑警隊列印之入出境
        資料及丙○○之「臺灣居民來往大陸通行證」影本在卷
        可核（前案81年度偵字第2944號偵查卷第204 頁、前案
        更八審卷一第233至235頁參照）。顯然丙○○、甲○○
        於前案更八審以後所述與本案被告、己○○等之進出大
        陸情形確與事實相符。
    (四)被告與己○○，係妹夫與大舅子之關係，己○○與江榮
        華之母江黃金枝亦是同胞姊弟，亦即己○○係江榮華之
        舅舅。丙○○被查獲羈押在臺北看守所，己○○之妻即
        乙○○之妹翁冬菜，分別於82年12月29日及83年1月7日
        ，二次遠從高雄北上接見丙○○，經前案臺灣高等法院
        向臺灣臺北看守所查詢屬實，有同所91年12月4 日北所
        戒字第0910008170 號函及所附接見洽談紀錄摘要影本2
        張在卷可按（前案更十審卷第60至62頁參照），並經同
        時會客之張玉燕到庭證述屬實。雖丙○○稱翁冬菜手拿
        一紙條給伊看，字條寫要伊不要說出乙○○、己○○等
        涉案，而該等事實因無證據未能證實，惟翁冬菜已證稱
        ：其先生（己○○）要伊去看丙○○（前案更十審92年
        4月21日訊問筆錄第3頁參照）。按前開接見談話紀錄，
        確有記載被告要翁冬菜轉告「慶文」來會客；談財務上
        之處理，告知家中財務狀況，要翁冬菜幫忙；丙○○問
        翁冬菜出庭要不要來，雙方就案情進行討論；丙○○請
        翁冬菜協調律師；翁冬菜要丙○○耐心等語。查己○○
        、乙○○與被告非至親好友，何以關心被告之案情，為
        何本身不敢前往接見，而需囑翁冬菜出面接見，進行協
        調律師，幫忙被告財務？足證己○○確涉及本案，否則
        何須如此為之。
    (五)依前開監聽資料所示，81年8 月19日晚間11時50分，甲○○打電話給被告戊○○，其對話如下：柯：全哥，我
        剛剛跟他（指郭仔）說了，共有13張，分成4份，又剩1
        份我說那就給郭仔4 張。曾：那阿得的也要？柯：我們
        每人分「3」郭仔分「4」‧‧‧曾：看多少我再領還給
        你。柯：‧‧‧意思是說翁仔一半，我們一半（前案81
        年度偵字第2944號偵查卷第128 頁參照）。從走私之確
        實數量計算，被告乙○○、己○○、小李僱用庚○○運
        送之部分為88塊，三人每人約可分得29塊，被告乙○○
        原答應將其可分得之部分，讓售甲○○3件（6塊），讓
        售丙○○2件（4塊），戊○○3件（6塊），庚○○2 件
        （4 塊），其中庚○○之部分因有運費折抵之問題，另
        外計算，則被告乙○○原應讓售甲○○、丙○○、戊○○共16塊海洛因，惟因扣除需另給庚○○之4 塊，乙○○之部分剩25塊，其因之僅肯再讓售一半13塊之海洛因
        給甲○○、丙○○、戊○○。依甲○○供稱，其於是向
        戊○○表示，13塊由其、弟弟（此部份由甲○○假藉其
        弟柯永得名義，實際上甲○○部分仍分得6 塊）、戊○○、丙○○各分一份3塊，剩下之1塊則仍由曾到大陸二
        次，較為辛苦之丙○○分得，該監聽資料與柯永楠、丙○○所述，與常情尚相符合，應認為可採。從此監聽資
        料，亦可證明甲○○、丙○○顯非幕後之真正貨主，否
        則其等為何要就被告可分得之部分，從中依一定之比例
        分配？被告原可分得三分之一，另外之己○○、年籍不
        詳綽號小李之成年香港人各分得三分之一，因甲○○居
        間介紹庚○○擔任駕船運貨之人，丙○○擔負陪同被告
        至大陸汕頭市洽談毒品買賣事宜，戊○○因係甲○○鄰
        居及朋友關係亦受邀參與其事，則由被告出面提供其可
        分得之部分予上開參與其事之人，以較低之價格認購，
        此亦與事理無何扞格之處。
    (六)庚○○之000000000號行動電話，於81年8月10日下午至
        晚上，分別有三通對外聯絡電話，其中同日18時25分16
        秒，係撥至000000000 號電話，該電話之租用權人為甲○○之妻陳淑娥，另同日晚上19時29分44秒，係撥至00
        00000 號，該電話之租用權人係葉江榮月，又同日晚上
        21時22分02秒，係撥至0000000 號，該電話租用權人係
        陳惠貞，有偵查卷附該電話之通聯紀錄及中華電信股份
        有限公司客戶歷史資料子系統表在卷可參。按高雄區之
        電話0000000 租用權人葉江榮月係江榮華之胞姊，該電
        話之裝機地點係高雄市○○○路100號1樓，該址有燈聲
        興業有限公司之招牌，而江榮華之口卡之職業欄即記載
        燈聲興業有限公司業務經理，並為股東，有經濟部中央
        辦公室92年1月10日經 (92)中辦三字第09230861790 號
        函及所附燈聲興業有限公司變更登記事項卡、興業股東
        名簿影本可查（前案更十審卷第127至131頁參照）。依
        丙○○、甲○○二人所供，81年7 月庚○○南下高雄市
        ○○路與九福路交叉處之琉璃仙境茶藝館，洽談自中國
        大陸運輸毒品來台事宜，庚○○、甲○○到時，被告、
        己○○、戊○○，不詳姓名年籍綽號「小李」之香港籍
        成年男子及丙○○已在現場；同年8 月10日庚○○第二
        次到高雄市○○路桃源川菜館，除甲○○、丙○○外，
        亦僅有被告在場，江榮華在此之前並未見出現，直至同
        年8 月13日丙○○、被告要搭機過境香港時，丙○○始
        在機場由被告介紹認識江榮華。然依前開監聽紀錄，庚○○在運輸毒品前之81年8 月10日早與江榮華有聯絡之
        管道，並非不相識，其後江榮華亦於81年8 月13日搭機
        赴大陸汕頭市，因其與庚○○原先在臺灣即有聯絡，則
        其在大陸跳過甲○○直接找庚○○洽談載運毒品之事，
        除可讓較少之人知曉此事外，亦可不必支付其他之對價
        ，應屬可理解之事。參以該批90塊之毒品海洛因，與前
        開之88塊海洛因，係藏置於「新益豐12號」漁船之不同
        地方；以及江榮華自81年1 月間起，連續在高雄市新興
        區○○○路100號1樓，販賣海洛因毒品予鄭泰發、李清
        隆等人，於81年3月3日晚上8 時許，在上開住處為警查
        獲，當場扣得海洛因毒品粉末（塊狀）190.2 公克，江
        榮華因之經臺灣高等法院高雄分院判處有期徒刑14年確
        定，有該院81年度上訴字第2166號刑事判決一份附卷可
        憑。顯然江榮華於81年間，確與販賣海洛因毒品有關，
        其販賣之地點為高雄市新興區○○○路100號1樓；另其
        與庚○○於81年8月10日通話之高雄區電話0000000租用
        權人葉江榮月，係江榮華之胞姊，該電話之裝機地點亦
        係高雄市○○○路100號1樓，該址有燈聲興業有限公司
        之招牌，而江榮華口卡之職業欄即記載燈聲興業有限公
        司業務經理，並為股東，已如前所述。則江榮華為補充
        貨源，至大陸購得海洛因毒品後，直接接洽庚○○運送
        回臺，自屬可能之事，丙○○所供之在大陸接洽情形應
        可採信。又江榮華既係直接找上庚○○，並在大陸囑人
        將毒品搬運上船，並未透過甲○○、丙○○，則該部分
        之運送海洛因毒品之事實，應係江榮華另行起意為之，
        甲○○、丙○○就該部分與江榮華、乙○○等人應無意
        思聯絡或行為分擔之共犯關係。
    (七)綜上所陳，被告自白其共同運輸、販賣海洛因，應與事
        實相符，其否認運輸槍彈，則不足採信。另前開監聽電
        話錄音，雖有出現「小蔡」之人，甲○○供稱「小蔡」
        係住於其與戊○○間之友人，有時會轉交東西，而就該
        談話內容，尚難看出「小蔡」亦有參與本件之走私及運
        送犯行，難認「小蔡」亦有共犯關係，附此敘明。至於
        81年8 月22日庚○○被調查局人員查獲後，依上開甲○○與丙○○間之監聽電話錄音，有談及庚○○之妹妹打
        電話告知庚○○被捕之事，惟因庚○○係甲○○介紹給
        乙○○等人運送毒品海洛因之人，甲○○、丙○○本身
        亦可購得部分之海洛因塊，而庚○○之妹妹未必認識乙○○等人，則其打電話告知甲○○，亦難因此即認甲○○、丙○○即係幕後之貨主，亦併此敘明。
    (八)綜上所述，本案事證明確，被告犯行堪可認定，應依法
        論科。
四、論罪科刑：
    (一)按海洛因係毒品危害防制條例第2 條（修正前肅清煙毒
        條例第2 條）所稱之毒品（當時並未區分毒品級數），
        復為懲治走私條例公告管制物品項目及其數額中甲項所
        示不限數額之管制進出口物品；又自大陸地區私運物品
        進入臺灣地區，依懲治走私條例第12條規定以私運物品
        進口論。另修正前肅清煙毒條例第5條第1項所定之販賣
        毒品罪，並不以販入之後復行賣出為構成要件，如以營
        利為目的將毒品購入或將毒品賣出，有一於此，其犯罪
        行為即已完成（最高法院25年非字第123 號判例意旨參
        照）。另案被告甲○○、丙○○供述販賣毒品海洛因有
        一倍之利潤（事實上，查獲之海洛因178塊，淨重59.05
         公斤，則一塊海洛因重約33 1.7416公克，以一塊300,
        000 元購入，其獲利應有五倍以上），足見該集團係以
        營利為目的，其等行為已該當於販賣毒品既遂罪（至於
        被告等共謀自中國大陸私運毒品海洛因入臺販售牟利，
        未經許可，船舶航行至大陸地區，雖違反臺灣地區與大
        陸地區人民關係條例第28條第1 項之規定，由中國大陸
        汕頭港附近之海域，將海洛因毒品以漁船私運進入屬臺
        灣地區之基隆八斗子漁港，惟臺灣地區與大陸地區人民
        關係條例於81年7 月31日經總統明令制定公佈，其第96
        條規定：本條例施行細則及施行日期，由行政院定之。
        而行政院係於81年9 月16日以臺法字第3166號令發布
        定自81年9 月18日起施行，本件犯行之行為終止日為81
        年8 月22日，斯時上開條例尚未施行，被告等所為，應
        無該條例之罰責適用）；又本件「新益豐十二號」漁船
        之目的並非到澎湖地區海域捕魚，於向基隆市警察局為
        出港申請時，庚○○謊稱目的港（漁場）澎湖、捕魚漁
        業種類小卷，使基隆市警察局承辦人員陷於錯誤而將此
        不實之事項登載於職務上所掌之「漁船出港申請報告單
        」之公文書上，足以生損害於基隆市警察局對於漁船出
        港目的地管理、掌握之正確性。
    (二)是核被告所為，係犯行為時即修正前（81年7 月27日總
        統公布、同年月29日生效）肅清煙毒條例第5條第1項之
        販賣毒品及運輸毒品罪、修正前槍砲彈藥刀械管制條例
        第7條第2項未經許可運輸手槍罪及同條例第11條第1 項
        之未經許可運輸彈藥罪、修正前懲治走私條例第2條第1
        項之私運管制物品進口罪，以及刑法第214 條使公務員
        登載不實罪。查肅清煙毒條例於87年5 月20日公布修正
        名稱為毒品危害防制條例，自87年5 月22日起生效，92
        年7月9日修正公布，並自公布後6個月施行（即自93年1
        月9 日施行），槍砲彈藥刀械管制條例上開條文其後分
        別於86年、94年修訂，懲治走私條例第2條第1項於91年
        6月26日修正公布，同年月28日生效（按87年5月20日公
        布修正者，係將肅清煙毒條例名稱修正為毒品危害防制
        條例，其立法目的，在以毒品危害防制條例取代肅清煙
        毒條例，是肅清煙毒條例雖曰修正名稱，然因修正名稱
        前後，被告行為在行為時至裁判時，均有刑罰規定，該
        條例之名稱修正，自屬刑法第2條第1項之行為後法律有
        變更，而非法律之廢止）。被告行為後法律變更，經比
        較新舊法結果，以舊法最有利於被告【販賣毒品罪部分
        ，87年5月20日、92年7月9日修正公佈（93年1 月9日施
        行）之毒品危害防治條例第4條第1項，其販賣海洛因毒
        品者處死刑或無期徒刑，惟處無期徒刑者得併科新臺幣
        10,000,000元以下罰金，修正前之舊法肅清煙毒條例第
        5條第1項，販賣毒品者雖亦處死刑或無期徒刑，然並無
        併科罰金刑之規定；運輸槍彈部分，最新修正之槍砲彈
        藥刀械管制條例第7條第1項針對運輸手槍罪，處死刑、
        無期徒刑或7 年以上有期徒刑；處徒刑者，併科新臺幣
        30,000,000元以下罰金，同條例第12條第1 項針對運輸
        子彈罪，處1年以上7年以下有期徒刑，併科新臺幣5,00
        0,000 元以下罰金，較諸被告行為時之同條例相關規定
        為重；走私罪部分，懲治走私條例第2條第1 項雖均處7
        年以下有期徒刑，惟修正後得併科新臺幣3,000,000 元
        以下之罰金，較之舊法得併科新臺幣200,000 元罰金為
        高】，均應依刑法第2條第1項但書規定，適用修正前之
        規定處斷。
    (三)被告所犯修正前肅清煙毒條例第5條第1項之運輸毒品罪
        、修正前槍砲彈藥刀械管制條例第7條第2項未經許可運
        輸手槍罪及同條例第11條第1 項之未經許可運輸彈藥罪
        、修正前懲治走私條例第2條第1項私運管制物品進口罪
        ，係以一行為觸犯數罪名，為想像競合犯，應依法從較
        重之運輸毒品罪處斷。其所犯販賣毒品、運輸毒品罪及
        使公務員登載不實罪間有方法與結果之牽連犯關係，應
        依刑法第55條之規定，從情節較重之販賣毒品罪處斷。
        被告就販賣毒品海洛因部分（88塊），與戊○○、己○○、庚○○、丙○○、甲○○、不詳姓名之香港成年男
        子「小李」間；就販賣毒品海洛因部分（90塊），與庚○○、江榮華間；就運輸槍彈部分，與庚○○間；就船
        舶航行至大陸地區私運（運輸）毒品海洛因來臺及使公
        務員登載不實罪部分，被告、戊○○、己○○、丙○○
        、甲○○、庚○○、江國才，以及不詳姓名之香港成年
        男子「小李」間，互有犯意之聯絡及行為之分擔，均應
        論以共同正犯。被告雖不具有船舶船長之身分，但與具
        有船長身分之庚○○共同為之，依刑法第31條第1 項之
        規定，仍為共同正犯。
    (四)本院審酌：被告行為時肅清煙毒條例第5條第1項之販賣
        或運輸毒品罪，其法定本刑為死刑或無期徒刑，而其等
        共同私運來臺之海洛因毒品共有178 塊，該等毒品如流
        入國內，將戕害國人身心健康，貽毒社會及國家安全至
        深且遠，所生危害不可謂小。本案被告除運輸、販賣海
        洛因外，另運輸槍彈來臺，其惡性雖較其餘被告、共犯
        為重，檢察官亦據此求處被告死刑，惟本院慮及上開毒
        品、槍彈甫靠岸即遭查獲，幸未流入市面，且被告犯後
        終能坦承部分犯行之態度，認尚無處以極刑之必要等一
        切情狀，量處如主文所示之刑，並依刑法第37條第1 項
        之規定宣告褫奪公權終身。
    (五)因犯罪依法必須沒收之物，雖已於共犯判決內諭知沒收
        ，不論該判決是否確定抑已執行完畢，對於其他共犯之
        判決，仍應再予宣告沒收，此為我國終審機關所採認之
        一致見解。另案被告庚○○所有之「新益豐十二號」漁
        船（船籍證字號為AS字第04366號）1艘，係供運輸毒品
        犯罪之用，「中國沿海航路圖集」1 冊，係共犯汪國才
        所有，供本次運輸毒品犯罪標示接運地點用，亦屬供運
        輸毒品犯罪之用，應依修正前肅清煙毒條例第13條第1
        項規定沒收。又查獲之手槍2把（含彈匣2個）、子彈78
        發（原為82發，經送鑑定試射4 發），均係違禁物，應
        併予宣告沒收。扣案之毒品海洛因178 塊，則應依修正
        前肅清煙毒條例第12條前段規定諭知沒收並銷燬之（被
        告運輸毒品海洛因，依修正前肅清煙毒條例第12條前段
        規定：「查獲之煙毒沒收銷燬之」是為原則，後段規定
        ：「但煙毒合於製藥之用，法令有特別規定者，依其規
        定」乃屬例外，對於應行沒收之煙毒認毋庸復為銷燬之
        諭知，乃因修正前肅清煙毒條例施行細則第21條有煙毒
        經化驗合於製藥之用者，於累計至一定數量後，應彙繳
        行政院衛生署統籌製藥之特別規定，然該條文業經內政
        部於82年7月28日以台82內警字第8285629號函令修正發
        布，將合於製藥用之煙毒彙繳製藥之規定刪除，明定「
        扣押之煙毒，於裁判確定後，由檢察機關擇期會同有關
        機關公開銷燬之」，並自82年7 月30日起生效，該施行
        細則第21條既經修正如上，則煙毒案件所查獲之煙毒，
        自無從引據肅清煙毒條例第12條後段之例外規定，僅為
        沒收之諭知，應適用該條前段之原則規定，併諭知沒收
        銷燬之，就此最高法院82年10月19日82年度第11次刑事
        庭會議決議可資參照）；又扣案旅行袋2 只，係被告等
        運輸毒品犯罪行為所用物品，應依修正前肅清煙毒條例
        第13條第1 項宣告沒收。而上開部分物品雖均已於丙○○、甲○○、庚○○之前案確定判決中宣告沒收、銷燬
        ，然依共犯責任共同原則，仍依於本案中併予宣告沒收
        、銷燬，一併指明。
據上論斷，應依刑事訴訟法第299條第1項前段，修正前行為時肅
清煙毒條例第5條第1項、第12條前段、第13條第1 項，修正前行
為時槍砲彈藥刀械管制條例第7條第2項、第11條第1 項，修正前
行為時懲治走私條例第2條第1項、第11條、第12條，刑法第11條
前段、第2條第1項但書、第28條、第214條、第31條第1項、第55
條、第37條第1項、第38條第1項第1款，判決如主文。
本案經檢察官丁○○到庭執行職務。
中    華    民    國    95    年    1     月    10    日
                  刑事第五庭審判長法  官  陳志祥
                                  法  官  陳玉雲
                                  法  官  楊皓清
以上正本證明與原本無異。
對於本件判決如有不服，應於收受送達後10日內，向本院提出上
訴書狀，上訴於臺灣高等法院，並按他造當事人之人數附具繕本
。
中    華    民    國    95    年    1     月    10    日
                                  書記官  王月娥
附錄論罪科刑法條：
修正前行為時肅清煙毒條例第5條第1項：
販賣﹑運輸﹑製造毒品﹑鴉片或麻煙者，處死刑或無期徒刑。
修正前行為時槍砲彈藥刀械管制條例第7條第2項：
未經許可，製造、販賣或運輸普通步槍、馬槍、手槍或各類炸彈
者，處5年以上有期徒刑。
修正前行為時槍砲彈藥刀械管制條例第11條第1項：
未經許可製造、販賣或運輸彈藥者，處6 月以上5 年以下有期徒
刑。
修正前行為時懲治走私條例第2條第1項：
私運管制物品進口、出口逾公告數額者，處7 年以下有期徒刑，
得併科新臺幣20萬元以下罰金。
刑法第214條：
明知為不實之事項，而使公務員登載於職務上所掌之公文書，足
以生損害於公眾或他人者，處3年以下有期徒刑、拘役或500元以
下罰金。


司法院資訊處製作；財團法人民間司法改革基金會備份。
